臺灣橋頭地方法院民事裁定
110年度消債清字第63號
聲  請  人  
即債務人    謝曜嶸即謝振明
0000000000000000

0000000000000000

代  理  人  翁銘隆  法扶律師
上列當事人因消費者債務清理事件聲請清算，本院裁定如下：
    主  文
聲請人謝曜嶸即謝振明自民國一百一十年九月二十二日下午四時
起開始清算程序。
命司法事務官進行本件清算程序。
    理  由
一、聲請意旨略以：聲請人即債務人謝曜嶸即謝振明前向金融機
    構辦理消費借貸、信用卡契約、信用貸款等，致積欠無擔保
    債務計新臺幣（下同）5,212,689元，因無法清償債務，乃
    於民國109年9月間向本院聲請前置調解，因無法負擔債權人
    所提還款方案而於110年10月29日調解不成立，因聲請人有
    不能清償債務或有不能清償之虞，復未經法院裁定開始更生
    程序或宣告破產，爰依法聲請准予裁定清算等語。
二、按「債務人不能清償債務或有不能清償之虞者，得依本條例
    所定更生或清算程序，清理其債務。」消費者債務清理條例
    （下稱消債條例）第3條定有明文。衡以消費者與金融機構
    間債之關係之發生，係依契約自由原則及相互間之信賴為基
    礎，此為社會經濟活動得以維繫及發展之重要支柱，債務人
    經濟窘迫，固不應任其自生自滅，債權人一方之利益，仍不
    能因之摒棄不顧。是債務人於協商程序中，自應本於個人實
    際財產及收支狀況，依最大誠信原則，商討解決方案。如終
    究不能成立協商，於聲請更生或清算時，法院審酌上開條文
    所謂「不能清償或有不能清償之虞」，自宜綜衡債務人全部
    收支、信用及財產狀況，評估是否因負擔債務，而不能維持
    最基本之生活條件；所陳報之各項花費，是否確屬必要性之
    支出；如曾有協商方案，其條件是否已無法兼顧個人生活之
    基本需求等情，為其判斷之準據。
三、經查：
  ㈠聲請人前向各金融機構辦理消費借貸、信用卡契約、信用貸
    款等，致現積欠無擔保債務至少5,212,689元，前即因無法
    清償債務，而於109年9月間向本院聲請前置調解，因無法負
    擔債權人所提還款方案而於109年10月29日調解不成立等情
    ，有109年9月9日前置調解聲請狀所附債權人清冊、財團法
    人金融聯合徵信中心前置協商專用債權人清冊、信用報告、
    調解筆錄等件在卷可稽，堪信為真實。
  ㈡聲請人自陳現無業，由配偶資助必要生活費用，而其名下無
    財產，108、109年度皆無申報所得，現勞工保險投保於漁會
    等情，有財產及收入狀況說明書、勞工保險被保險人投保資
    料表、綜合所得稅各類所得資料清單暨國稅局財產歸屬資料
    清單、收入切結書、110年2月8日補正狀所附配偶出具之資
    助切結書、本院稅務電子閘門財產所得調件明細表附卷可稽
    。則查無聲請人有其他收入來源，佐以聲請人未有所得紀錄
    ，勞工保險投保於漁會，且提出配偶資助切結書，則聲請人
    主張每月並無工作收入，皆由配偶資助，尚非不可採信。
  ㈢至聲請人個人日常生活必要費用部分，審酌聲請人負債之現
    況，基於社會經濟活動之互賴及誠信，該日常生活所需費用
    ，自應節制開支，不得有超越一般人最低生活標準之享受，
    否則反失衡平，本院依消債條例第64條之2第1項，參酌衛福
    部社會司所公告歷年最低生活費標準，110年度高雄市最低
    生活費標準13,341元之1.2倍為16,009元，則聲請人每月最
    低生活費除有特殊情形並有證據證明者外，自宜以此為度，
    始得認係必要支出。聲請人主張每月個人必要生活費依上開
    標準計算，且由配偶負擔，自屬可採。
  ㈣綜上所述，聲請人現無工作收入，皆由配偶支應必要生活費
    用，顯無法清償目前負債總額5,212,689元，堪認聲請人確
    有不能清償債務或有不能清償之虞之情事。從而，聲請人主
    張已不能清償債務，聲請本院准予清算，依所舉事證及本院
    調查結果，即無不合。
四、末按「法院開始清算程序之裁定，應載明其年、月、日、時
    ，並即時發生效力。」、「法院裁定開始更生或清算程序後
    ，得命司法事務官進行更生或清算程序，必要時得選任律師
    、會計師或其他適當之自然人或法人一人為監督人或管理人
    。」，消費者債務清理條例第83條第1項、第16條第1項分別
    定有明文。本件聲請人其目前收入及財產狀況，不能履行債
    務，未償之債務亦屬不能清償，有如上述。從而，聲請人聲
    請清算，洵屬有據，應予准許，爰命司法事務官進行本件清
    算程序。
五、依消費者債務清理條例第11條第1項、第83條第1項、第16條
    第1項，裁定如主文。
中　　華　　民　　國　　110 　年　　9 　　月　　22　　日
              　　        民事庭　法　官　薛博仁
以上正本係照原本作成。
本裁定已於110年9月22日下午4時公告。
本裁定不得抗告。
中　　華　　民　　國　　110 　年　　9 　　月　　22　　日
  　                              書記官　郭南宏